臺灣高等法院臺中分院民事裁定
111年度再易字第38號
再審原告    吳林絲  

代理人      吳志文  
再審被告    王衍斌  

            王重文  
上列當事人間請求損害賠償事件，再審原告對於民國107年6月26
日本院107年度上易字第6號確定判決，提起再審之訴，本院裁定
如下：
    主  文
再審之訴駁回。
再審訴訟費用由再審原告負擔。
    理  由
一、再審原告即聲請人主張略以：本院107年上易字第6號確定判
    決（原確定判決）漏未審酌「車禍影片」證據，伊提再審真
    意即係以該車禍影片作為證據，且已於109年11月27日期限
    送上車禍影片，之後再審也均在30日期限內提出等語。並聲
    明：㈠原確定判決廢棄。㈡再審被告應再連帶給付再審原告新
    臺幣699,861元，及均自民國106年7月15日起至清償日止，
    按週年利率百分之5計算之利息。㈢上開聲明第二項所命給付
    部分，再審原告願供擔保，請准宣告假執行。
二、按再審之訴，應於30日之不變期間內提起；其期間自判決確
    定時起算，判決於送達前確定者，自送達時起算；其再審之
    理由發生或知悉在後者，均自知悉時起算。不得上訴之判決
    ，於宣示時確定。民事訴訟法第500條第1項、第2項、第463
    條、第398條第2項前段分別定有明文。又提起再審之訴，應
    依民事訴訟法第501條第1項第4款規定表明遵守不變期間之
    證據。如未表明者，其再審之訴不合法，毋庸命其補正，逕
    予駁回之。
三、經查：本院於107年6月26日所為107年度上易字第6號確定判
    決，係不得上訴第三審，於107年6月26日宣示時即已確定，
    再審原告延至111年7月8日始提起本件再審之訴(見本院卷第
    3頁)，顯已逾30日之不變期間。再審原告另辯其真意係以車
    禍影片作為證據，且曾於法定期間提出再審。又其未能於原
    程序使用該影片不可歸責於伊等語。然再審原告本次再審之
    不變期間，不因其曾以系爭車禍影片於法定期間提起再審（
    即本院109年度再易字第86號，以再審之訴顯無理由而駁回
    ）而得予延長，故縱認再審原告於109年10月27日始取得前
    述影片而知悉本件有民事訴訟法第496條第1項第13款「發現
    未經斟酌之證物或得使用該證物」之再審理由，其自109年1
    0月28日起，算至111年7月8日提起本件再審之訴，仍是逾30
    日之不變期間。從而，再審原告提起本件再審之訴，
　　有逾期不合法之情形。
四、據上論結，本件再審之訴為不合法，裁定如主文。
中　　華　　民　　國　　111 　年　　8 　　月　　17　　日
　　　　　　　　民事第四庭    審判長法　官  林慧貞
　　　　　　　　　　　　　　        法　官  劉惠娟
　　　　　　　　　　　　　　　      法　官  王怡菁
正本係照原本作成。       
不得抗告。
                                    書記官  盧威在
　　　　　　　　　　　　　　　　　　              
中　　華　　民　　國　　111 　年　　8 　　月　　17　　日